【裁判字號】    91,易,3798
【裁判日期】    920128
【裁判案由】    傷害
【裁判全文】
臺灣高雄地方法院刑事判決                        九十一年度易字第三七九八號
    公  訴  人  臺灣高雄地方法院檢察署檢察官
    被      告  甲○○  男  四.
                乙○○  男  四.
右列被告等因傷害案件，經檢察官提起公訴（九十一年度調偵字第四七九號），本院
判決如左：
    主  文
甲○○傷害人之身體，處拘役參拾日，如易科罰金，以佰元折算壹日。
乙○○傷害人之身體，處拘役參拾日，如易科罰金，以佰元折算壹日。
    事  實
一、甲○○與乙○○為昔日鄰居，前因細故而互有積怨，於民國九十一年四月二十三
    日十八時許，在高雄市○○區○○街三八巷內發生口角，乙○○竟基於傷害人
    之身體之犯意，以腳踢甲○○二下，致甲○○受有兩大腿挫傷之傷害，嗣後甲○
    ○亦基於傷害人之身體之犯意，以手勒住乙○○之脖子，致乙○○受有頸部挫傷
    、兩手、胸部抓傷之傷害。
二、案經甲○○、乙○○訴由高雄市政府警察局楠梓分局報告臺灣高雄地方法院檢察
    署檢察官偵查起訴。
    理  由
一、訊據告訴人即被告甲○○、乙○○固均坦認於右揭時地有發生口角之事實，惟均
    矢口否認有何傷害對方之犯行，被告甲○○辯稱：我下班回家開車至門口，我太
    太余春雲先下車，我再去停車，然後乙○○與他太太劉秀玲至我家門口堵我，乙
    ○○質疑我為何至他辦公室鬧他，我沒理他，我就閃過他往家門口走，他看我不
    理他，就突然衝上來就踢我二腳，我向後閃避，我沒有出手打他，而且當時我雙
    手提著東西（左手提袋子，右手拿手機），根本無法還手云云；被告乙○○則辯
    以：我與甲○○是住對門的鄰居，沒有刻意在那邊等他，那天是碰巧遇到甲○○
    ，因為我有向軍中陳情，甲○○夫妻與鄰居不睦的事實，那時我有質問甲○○，
    為何要至楊議員那邊找我，要找我在這邊找就可以了，之後就發生言辭上口角，
    甲○○的太太余春雲拿著錄音機對著我，我沒有用腳踢甲○○，我對著他太太的
    錄音機說話時，甲○○就從背後用手勒住我的脖子，我有慌張掙脫，鄰居有來勸
    和，二人就分開了云云。經查：
  (一)於右揭時地被告乙○○以腳踢被告甲○○二下，致被告甲○○受有兩大腿挫傷之
    傷害一情，業據被告甲○○迭於警訊及偵審中指訴綦祥，核與被告甲○○之妻即
    現場目擊證人余春雲於本院審理中證稱：我與我先生同時下班回來，我先下車回
    家，我先生去停車走回家時，我回頭看到我先生走過乙○○家時，乙○○就從背
    後衝過來，我先生轉身，乙○○就踢我先生等語大致相符（參見本院卷第二八—
    二九頁），而被告甲○○確於九十一年四月二十三日受有兩大腿挫傷之傷害一情
    ，有國軍左營醫院診斷證明書一紙附卷可稽（參見警卷第四頁正面），亦核與被
    告甲○○、證人余春雲前開所述甲○○受傷部位相符，參以被告甲○○於九十一
    年四月二十三日除與被告乙○○夫婦發生衝突外，均未與其他人發生衝突或受有
    傷害，已為證人余春雲分別於偵審中所陳述在卷（參見偵二卷第九頁正面、本院
    卷第二九頁），堪認被告甲○○、證人余春雲前開所述被告甲○○所受兩大腿挫
    傷之傷害確為被告乙○○所為一情，堪以採信。
  (二)於右揭時地被告甲○○以手勒住被告乙○○之脖子，致被告乙○○受有頸部挫傷
    、兩手、胸部抓傷之傷害一情，業據被告乙○○迭於警訊及偵審中指訴綦祥，核
    與被告乙○○之妻即現場目擊證人劉秀玲於本院審理中證述：甲○○回家停好車
    後，看我們在外面，質問我先生乙○○，為何在軍中檢舉他之事，還有民事糾紛
    一事，我們有出庭當證人，甲○○都把這些事都推到我們身上，要向我們賠償一
    百萬元，爭執後，牛太太就拿錄音機下來，我先生就問牛太太，為何要至辦公室
    找他，甲○○就從背後將我先生脖子勒住，我先生就掙脫等語大致相符（參見本
    院卷第二八頁）；另證人林克平於本院審理中亦到庭結證稱：我下午五點多下班
    回家，我在三樓看電視，約下午六點多聽到樓下有爭吵聲，我從窗戶探頭往下看
    ，看到甲○○用右手勒住乙○○的脖子，乙○○有掙扎，我原本想衝下去，因為
    我著內衣褲，且我太太怕我出事，就阻止我下樓去勸阻，在之前的情形，因為還
    未探出頭查看，所以不知道之前發生何事等語（參見本院卷第三五頁），而被告
    乙○○確於九十一年四月二十三日受有頸部挫傷、兩手、胸部抓傷之傷害一情，
    有國軍左營醫院診斷證明書影本一紙附卷可稽（參見警卷第三頁正面），亦核與
    被告乙○○、證人劉秀玲、林克平前開所述乙○○所受傷勢大致相符，參以被告
    乙○○於九十一年四月二十三日除與被告甲○○夫婦發生衝突外，均未與其他人
    發生衝突或受有傷害，已為被告乙○○、證人劉秀玲分別於偵審中所陳述在卷（
    參見偵二卷第八頁反面、本院卷第二八頁），而被告林克平亦無須甘冒偽證罪責
    ，而杜撰事實惡意涉詞誣陷被告甲○○以偏頗被告乙○○之理，堪認被告乙○○
    、證人劉秀玲、林克平前開所述被告乙○○所受有受有頸部挫傷、兩手、胸部抓
    傷之傷害確為被告甲○○所為等情應堪採信。
  (三)至被告甲○○辯稱：其雙手提著東西，根本無從還手云云。惟衡情以觀，以手臂
    勒住他人脖子，僅需一手之力即可，而被告甲○○當時右手又僅持手機一具，並
    非無還手之可能性，是其此部分所辯，顯與常情不符，不足採信。至證人余春雲
    證稱：我先生沒有動手勒乙○○云云；證人劉秀玲證稱：我先生有無踢甲○○，
    因時間很短，我沒有注意到云云，因證人余春雲與被告甲○○係夫妻、證人劉秀
    玲與被告乙○○係夫妻，自無期待渠等為不利自己丈夫說辭之可能，堪認證人余
    春雲、劉秀玲此部分所述，應屬避重就輕，歸諉卸責他人之詞，均無足採。
  (四)復經本院當庭勘驗被告甲○○所提出之錄音帶內容以查（參見本院卷第三四頁‧
    九十二年一月八日訊問筆錄），其內容與被告甲○○於偵查中所提出之錄音帶譯
    文尚屬相符（參見偵一卷第十三—十四頁正面），惟此一錄音帶內容僅能證明雙
    方確於案發當時發生有口角衝突，尚不足以認定被告甲○○未傷害被告乙○○一
    情，且本院採信被告甲○○、乙○○互有傷害之證據已如所述，則此一錄音帶內
    容尚不足為有利被告甲○○未傷害被告乙○○之認定，附此敘明。
  (五)綜上所述，足認被告甲○○、乙○○前開所辯未傷害對方一節，均屬事後空言避
    就推諉卸責之詞，殊無可採。從而，本件事證已臻明確，被告二人之犯行均洵堪
    認定，應予依法論科。
二、核被告甲○○、乙○○所為，各係犯刑法第二百七十七條第一項之傷害罪。爰審
    酌被告二人前因細故致衍生本件傷害糾紛，犯後猶均飾詞圖卸，未見悔意，惟渠
    等所受傷害尚微等一切情狀，各量處如主文所示之刑，並各諭知易科罰金之折算
    標準，以資懲儆，至公訴人對被告二人均具體求處有期徒刑二月及緩刑等情，尚
    有未洽，附此敘明。
據上論斷，應依刑事訴訟法第二百九十九條第一項前段，刑法第二百七十七條第一項
、第四十一條第一項，罰金罰鍰提高標準條例第一條前段、第二條，判決如主文。
本案經檢察官朱秋菊到庭執行職務。
中      華      民      國    九十二    年      一      月    二十八    日
                                臺灣高雄地方法院刑事第五庭
                                  審判長法  官  吳  永  宋
                                        法  官  張  茹  棻
                                        法  官  林  家  賢
右正本證明與原本無異。
如不服本判決，應於判決送達後十日內，向本院提出上訴狀。
                                        書記官  許  雅  惠
中      華      民      國    九十二    年      一      月    二十八    日
附錄本判決論罪科刑法條：
刑法第二百七十七條第一項：
傷害人之身體或健康者，處三年以下有期徒刑、拘役或一千元以下罰金。


司法院資訊處製作；財團法人民間司法改革基金會備份。
